臺灣新竹地方法院民事小額判決  
110年度竹小字第770號
原      告  明台產物保險股份有限公司

法定代理人  長瀬耕一
訴訟代理人  陳振盛  
被      告  史敏    


上列當事人間請求損害賠償事件，本院於民國110年12月21日辯
論終結，判決如下：
    主      文
被告應給付原告新臺幣叁萬玖仟零貳元，及自民國一一○年十一
月二十八日起至清償日止，按年息百分之五計算之利息。
訴訟費用新臺幣壹仟元由被告負擔。
本判決得假執行。
    爭執事項之理由要領
一、本院依新竹市警察局民國110年11月18日竹市警交字第11000
    43617號函檢送之本件交通事故資料，認本件交通事故之發
    生係因被告未保持行車安全距離，而追撞由訴外人傅育誠所
    駕駛車牌號碼000-0000號自用小客車之過失所致。又保持行
    車安全距離，本即係為因應突發狀況得以應變，故訴外人傅
    育誠駕駛車牌號碼000-0000號自用小客車因注意車前狀況而
    緊急剎車，並無過失。反之，被告未依規定保持行車安全距
    離，因此應變不及追撞前車即訴外人傅育誠駕駛之車牌號碼
    000-0000號自用小客車（參被告之A3類道路交通事故調查紀
    錄表之陳述），故本件交通事故之發生自係因被告未保持行
    車安全距離之過失所致，應由被告負全部過失責任。被告辯
    稱伊覺得對方也有過失云云，尚不足採信。
二、按修復費用以必要者為限，以新品換舊品而更換之零件，應
    予以折舊。查原告確已依保險契約理賠車牌號碼000-0000號
    自用小客車受損之修復費用新臺幣（下同）55,501元（含工
    資3,888元、烤漆11,155元、零件40,458元），有原告提出
    之估價單、統一發票在卷可稽，應堪足採信。被告辯稱伊認
    為維修費用太貴，跟毀損情形不成比例云云，亦無足踩。惟
    該車牌號碼000-0000號自用小客車係108年9月出廠，有原告
    提出之行車執照影本在卷可按，算至本件交通事故發生時（
    即109年10月22日）已使用1年2月，依前揭說明，以新品換
    舊品而更換之零件，自應予以折舊。而依行政院公布之固定
    資產耐用年數表及固定資產折舊率表，自用小客車耐用年數
    5年，採定率遞減法計算折舊，每年折舊369/1000，依此計
    算該車牌號碼000-0000號自用小客車更新零件折舊後之必要
    修復費用即為23,959元。據此，該車牌號碼000-0000號自用
    小客車之必要修復費用即為39,002元（計算式如下：工資3,
    888元＋烤漆11,155元＋折舊後之零件23,959元＝39,002元）。
三、據此，原告依侵權行為及保險代位之法律關係，請求被告給
    付所承保車牌號碼000-0000號自用小客車必要修復費用39,0
    02元，及自起訴狀繕本送達翌日即110年11月28日起至清償
    日止按年息5%計算之利息，為有理由，應予准許。
中    華    民    國   111    年    1     月     6    日
                  新竹簡易庭    法  官  汪銘欽
以上正本係照原本作成。
如對本判決上訴，非以其違背法令為理由不得為之，且須於判決
送達後二十日內以上訴狀記載上訴理由向本院提出上訴狀。如委
任律師提起上訴者，應一併繳納上訴審裁判費。
中    華    民    國   111    年    1     月     6    日
                                書記官  周育瑜
附錄：
一、民事訴訟法第436條之18第1項：
    （小額訴訟程序）判決書得僅記載主文，就當事人有爭執事
    項，於必要時得加記理由要領。
二、民事訴訟法第436條之24第2項：
    對於小額程序之第一審裁判上訴或抗告，非以其違背法令為
    理由，不得為之。
三、民事訴訟法第436條之25：
    上訴狀內應記載上訴理由，表明下列各款事項：
    (一)原判決所違背之法令及其具體內容。
    (二)依訴訟資料可認為原判決有違背法令之具體事實。